【裁判字號】    90,上易,1449
【裁判日期】    900913
【裁判案由】    電子遊戲場業管理條例
【裁判全文】
臺灣高等法院高雄分院刑事判決          九十年度上易字第一四四九號
    上  訴  人  台灣高雄地方法院檢察署檢察官
    被      告  甲○○
右上訴人因違反電子遊戲場業管理條例案件，不服臺灣高雄地方法院九十年度易字第
一六三九號中華民國九十年六月廿九日第一審判決（起訴案號：臺灣高雄地方法院檢
察署八十九年度偵字第二八三三七號），提起上訴，本院判決如左：
      主      文
原判決撤銷。
甲○○違反未依規定辦理營利事業登記者，不得經營電子遊戲場業規定，處拘役伍拾
日，如易科罰金，以佰元折算壹日。電子遊戲機具柏青樂、大舞台、五虎將二代、
金獅王各壹台、麻將貳台均沒收。
      事      實
一、甲○○明知未依電子遊戲場業管理條例辦理營利事業登記者，不得經營電子遊戲
    場業，竟仍自民國八十九年十一月十九日起，未經向主管機關高雄市政府建設局
    申請設立登記，擅自在高雄市新興區○○○路六九巷二號「昇益商行」內擺設電
    子遊戲機六台（柏青樂、大舞台、五虎將二代、金獅王各一台及麻將二台）營業
    ，嗣於八十九年十一月二十三日為警查獲。
二、案經高雄市政府警察局移送臺灣高雄地方法院檢察署檢察官偵查起訴。
      理      由
一、訊據被告甲○○矢口否認有前開犯行，辯稱：伊都把機具放在儲藏室裡，沒有擺
    出來讓人家打，因為要把機具賣掉，插電是要讓買主看的云云。惟查前開事實，
    業據移案機關函甚詳，並有高雄市政府警察局之臨檢紀錄一紙在卷可稽。又查
    被告所有為警查獲之六台電動玩具機台均有插上電源，且其中一台係放置於店內
    ，此已足認被告有擺設電子遊戲供人打玩犯行；雖為警查獲當時電子遊戲之螢幕
    尚未打開，然此僅能證明當時無人打玩，並不足以為被告有利之認定。另被告雖
    辯稱該電動機台係供買主觀看以便賣掉云云，然查，衡諸一般常情，若僅係擺設
    供買主觀看，為節省電力，當無需均插上電源之理。次查，被查獲之機具六台，
    除一台擺在店內，其餘五台則擺在儲藏室內，然擺在儲藏室內之五台機具之前，
    每台機具均放有一張椅子等情，已據查獲本案之警員即證人黃能清於原審結證無
    訛，上開五台機具苟非供人打玩，何須每一台機具前擺放一張椅子，足見被告所
    辯上情，無非卸責之詞，不足採信。本件事證明確，被告之犯行，堪以認定。
二、按電子遊戲場業管理條例第三條明文規定「本條例所稱電子遊戲場業，指設置電
    子遊戲機供不特定人益智娛樂之營利事業」；又按同條例第二十二條規定，其處
    罰對象為「行為人」，即指實際違規經營該電子遊戲場業者，至於每月營業額、
    營業場所、面積、設備之規模，該條例並未有明文設限。再互核同條例第十五條
    明定「未依本條例規定辦理營利事業登記者，不得經營電子遊戲場業」；第十六
    條規定「非電子遊戲場業之其他營利事業，不得就其營業場所供他人設置電子遊
    戲場業」以觀，顯見具有較高違法性之「非電子遊戲場業之其他營利事業，未經
    許可自行設置電子遊戲場業營業」，亦不在容許之列，而同受該條例第十五條規
    範。是以不論非電子遊戲場業之其他營利事業之規模大小，或是否以擺設電子遊
    戲機供不特定人打玩為其專營或主要營業項目，均非所問，此觀該條例第十五條
    規定之立法意旨乃為健全電子遊戲場業之營業秩序亦明。核被告所為，係違反電
    子遊戲場業管理條例第十五條規定，應依同條例第二十二條處斷。
三、原審未予詳查，而為被告無罪之諭知，尚有未當。公訴人上訴意旨，執前開情詞
    ，指摘原判決不當，為有理由，自應由本院將原判決撤銷改判。審酌被告因一時
    失慮，而觸犯刑章，且所犯情節非重等一切情狀，量處如主文所示之刑，並諭知
    如易科罰金，以三佰元折算一日。被警查獲電子遊戲機具六台，係被告所有，且
    供其犯罪所用之物，雖未經扣押，然無法證明其已減失不存在，自應依刑法第三
    十八條第一項第二款規定宣告沒收。
據上論斷，應依刑事訴訟法第三百六十九條第一項前段、第三百六十四條、第二百九
十九條第一項前段、電子遊戲場業管理條例第二十二條、刑法第十一條前段、第四十
一條、第三十八條第一項第二款、罰金罰鍰提高標準條例第二條，判決如主文。
本案經檢察官陳新慶到庭執行職務。
中    華    民    國      九十      年       九       月     十三   日
                              臺灣高等法院高雄分院刑事第三庭
                                  審判長法官  莊秋桃
                                        法官  陳中和
                                        法官  謝宏宗
右正本證明與原本無異。
不得上訴。
                                      書記官  王秀娟
中    華    民    國      九十      年       九     月    十四    日
附錄：本判決論罪科刑法條：
電子遊戲場業管理條例第二十二條：
違反第十五條規定者，處行為人一年以下有期徒刑、拘役或科或併科新臺幣五十萬元
以上二百五十萬元以下罰金。
                                                                 Ｊ


司法院資訊處製作；財團法人民間司法改革基金會備份。
